FATHOR RAHMAN

fathrahman37@gmail.com | +6282231515788 | Probolinggo - Jawa Timur

TENTANG SAYA

Lulusan Teknik Informatika dari Politeknik Negeri Jember dengan pengalaman 1 tahun sebagai Frontend Developer menggunakan React JS (TypeScript) serta Mobile Developer dengan Flutter. Memiliki keahlian dalam membangun antarmuka web dan aplikasi mobile yang responsif serta berpengalaman dalam kolaborasi tim menggunakan GitLab. Dikenal sebagai individu yang jujur, teliti, adaptif, dan selalu bersemangat untuk belajar serta berkembang. Siap berkontribusi dan memberikan nilai tambah di perusahaan anda.

KEAHLIAN

Hardskill

- Microsoft Office: Word, Excel, dan PowerPoint
- React JS (TypeScript)
- Laravel
- Flutter

Softskill

• Komunikatif, problem solving, adaptif, kolaboratif, multitasking

PENGALAMAN

PT Andalan Solusi Cemerlang

Jember

Staff Programmer (Penuh Waktu)

Oktober 2023 - Januari 2024

Bertanggung jawab dalam

- Pengembangan aplikasi android Pak RT menggunakan Flutter
- Pengembangan aplikasi website Console Pak RT, Console Administratif, dan Console Media menggunakan React JS (TypeScript)

PT Data Bisnis Solusi

Jakarta Pusat

Staff Programmer (Magang)

September 2022 - Januari 2023

Bertanggung jawab dalam

- Pengembangan aplikasi website pemesanan lapangan futsal fullstack Laravel
- Pengembangan aplikasi android catatan keuangan fullstack Flutter

PENDIDIKAN

D4 Teknik Informatika, Politeknik Negeri Jember

September 2019 - Juli 2023

IPK: 3.89/4.00

Rekayasa Perangkat Lunak, SMK Negeri 2 Kraksaan

Juli 2016 - Juli 2019

Nilai Akhir: 89/100

SERTIFIKASI DAN LISENSI

- Talenthub Kemnaker Fullstack Web Development (Oktober 2023)
- Badan Nasional Sertifikasi Profesi Web Developer (Juni 2023)
- Politeknik Negeri Jember Microsoft Office 2016 (April 2023)
- PT Nurul Fikri Cipta Inovasi Fullstack Web Developer (Juli 2022)

PENGHARGAAN

Juara 2 Aplikasi Website TIF Exhibition
TIF Exhibition di Politeknik Negeri Jember

Februari 2021

 Finalis KMIPN kategori Internet of Things KMIPN di Politeknik Negeri Batam Agustus 2022